臺灣板橋地方法院刑事判決　　　　　　 100年度易字第2343號
公　訴　人　臺灣板橋地方法院檢察署檢察官
被　　　告　蔡玉柱
上列被告因妨害農工商案件，經檢察官提起公訴（100 年度偵續
字第344 號），被告於本院準備程序進行中就被訴事實為有罪之
陳述，經告知簡式審判程序意旨，及聽取公訴人、被告之意見後
，本院裁定改依簡式審判程序審理，並判決如下：
    主  文
蔡玉柱犯商品虛偽標記罪，處有期徒刑肆月，如易科罰金，以銀
元佰元即新臺幣玖佰元折算壹日，減為有期徒刑貳月，如易科
罰金，以銀元佰元即新臺幣玖佰元折算壹日。
    事  實
一、蔡玉柱前係址設臺中市太平區（臺中縣已於民國99年12月25
    日改制合併成臺中市，原轄下鄉鎮市均改制為區○○○○街
    45巷68號「力澤發實業股份有限公司（下稱力澤發公司）」
    之負責人，其明知不知情之權泓實業有限公司（下稱權泓公
    司）向力澤發公司購買，並安裝在桃園縣桃園市○○路1492
    號行政院衛生署桃園醫院急診大樓各處之木質單開防火門計
    168 樘、木質橫拉門計14樘，前雖經力澤發公司向經濟部標
    準檢驗局（下稱經濟部標檢局）完成商品驗證登錄，並分別
    取得R51300/001-0-f(60A) 、R51300/008-0-f(60A) 之商品
    檢驗識別號碼，惟在施工期間因力澤發公司營運出現狀況，
    致權泓公司就部分五金零件只得另向其他廠商採購裝配，前
    開防火門已與原登錄型式於規格上有所不同，竟仍意圖欺騙
    他人，於95年4 月間待各該門扇裝置完成後，將力澤發公司
    報驗取得經濟部標檢局核給之R51300 /001-0-f(60A)、R513
    00/008-0-f(60A) 商品檢驗識別號碼作成標識，繼委派均不
    知情之工地主任轉由承包工人將各該標識黏貼鑲釘於前揭全
    數門面之上，而就商品之品質為虛偽標記。嗣經民眾檢舉，
    經濟部標檢局隨派員前往調查，始悉上情。
三、案經經濟部標檢局臺中分局告發臺灣臺中地方法院檢察署檢
    察官呈請臺灣高等法院檢察署檢察長核轉臺灣板橋地方法院
    檢察署檢察官偵查起訴。
    理  由
一、按除被告所犯為死刑、無期徒刑、最輕本刑為3 年以上有期
    徒刑之罪或高等法院管轄第一審案件者外，於第一次審判期
    日前之準備程序進行中，被告先就被訴事實為有罪之陳述時
    ，得告知被告簡式審判程序之旨，並聽取當事人、代理人、
    辯護人及輔佐人之意見後，裁定進行簡式審判程序，刑事訴
    訟法第273 條之1 第1 項定有明文。經核本案被告蔡玉柱所
    犯係死刑、無期徒刑、最輕本刑為3 年以上有期徒刑以外之
    罪，其於準備程序中就被訴事實為有罪之陳述，經告知簡式
    審判程序之旨，並聽取公訴人、被告之意見後，本院爰依首
    揭規定，裁定改依簡式審判程序審理，合先敘明。
二、經查上揭事實，迭據被告於偵查與本院準備程序、審理中坦
    承不諱，且有力澤發公司產品出廠證明書、經濟部標檢局商
    品驗證登錄證書、訪問紀錄、勘察紀錄、檢查紀錄表、處分
    書、防火門安裝位置圖、相關照片、財團法人中華建築中心
    材料實驗室建築用防火門型式試驗測試報告書等資料存卷可
    佐，堪信被告前述出於任意性之自白應與事實相符，從而，
    本案事證已臻明確，被告犯行洵可認定，應予依法論科。
三、另被告為上揭行為後，刑法部分條文業於94年2 月2 日修正
    公布，並自95年7 月1 日起施行。而按本次刑法修正之比較
    新舊法，應就罪刑有關之共犯、未遂犯、想像競合犯、牽連
    犯、連續犯、結合犯，以及累犯加重、自首減輕暨其他法定
    加減原因（如身分加減）與加減例等一切情形，綜其全部罪
    刑之結果而為比較，最高法院95年第8 次刑事庭會議決議內
    容可資參照。是查，刑法第255 條第1 項之商品虛偽標記罪
    法定刑罰金部分，依修正前刑法第33條第5 款規定：「罰金
    ：（銀元）一元以上」，而銀元與新臺幣間之折算，依現行
    法規所定貨幣單位折算新臺幣條例規定，以銀元1 元折算新
    臺幣3 元；修正後刑法第33條第5 款則規定：「罰金：新臺
    幣一千元以上，以百元計算之」，經比較新舊法之規定，修
    正後刑法第33條第5 款所定罰金之最低數額，較之修正前提
    高，自以修正前刑法第33條第5 款規定有利於被告，故就法
    律修正前後整體比較，揆諸前揭最高法院決議及修正後刑法
    第2 條第1 項之「從舊從輕」原則，本案自應適用95年7 月
    1 日修正施行前之刑法，對被告較為有利。
四、核被告所為，係犯刑法第255 條第1 項之商品虛偽標記罪。
    被告前後固曾在總計木質單開防火門168 樘、木質橫拉門14
    樘上完成多次之虛偽標記舉措，惟其既均係基於欺騙目的而
    無二致，衡以彼等時地相距上亦非甚遠，犯意實難區別，況
    其侵害法益復屬同一，應認成立接續犯而論以一罪即為已足
    。又被告利用皆不知情之工地主任轉交工人施工貼釘標識以
    順遂所為，應屬間接正犯。爰審酌被告先前身為力澤發公司
    負責人，明知該公司因營運狀況不佳，以致產製商品為他人
    購買後還須自行向外另購零件裝配，最終成品已和原送驗者
    有所不同，恐有影響實際效果之虞，竟罔顧使用安全，虛偽
    標記該批門扇均符合國家標準，以蒙蔽買受廠商及裝設醫院
    ，所為核屬不該，然併念及被告於到案後即願坦承一切，上
    開產品品質幸未導致實際損害等一切情狀，量處如主文所示
    之刑。
五、又前開所謂新舊法比較適用不能割裂之原則，係指與罪刑有
    關之本刑而言，並不包括易刑處分在內，易刑處分係刑罰執
    行問題，既與罪刑無關，自應分別就新舊法所規定之有利不
    利為比較，而適用最有利於行為人之規定以定其易刑之折算
    標準。是查被告於本案行為後，刑法第41條已經修正，而依
    95年7 月1 日修正施行前之刑法第41條，及廢止前罰金罰鍰
    提高標準條例第2 條等規定結果，易科罰金之折算標準最高
    為銀元3 百元，最低為銀元1 百元，換算為新臺幣後，最高
    額為新臺幣9 百元，最低額為新臺幣3 百元，顯較現行規定
    即以新臺幣1 千元、2 千元或3 千元折算1 日之標準，更有
    利於被告，於此自應適用修正前之刑法第41條規定就此部分
    作為其易科罰金之折算標準。末查被告就犯罪事實所載之犯
    行，係在中華民國96年4 月24日以前，是其所犯符合中華民
    國96年罪犯減刑條例所定之減刑條件，爰依該減刑條例第2
    條第1 項第3 款之規定減輕上述宣告刑至二分之一，再依同
    一標準諭知易科罰金折算標準如主文所示，以示懲儆。
據上論斷，應依刑事訴訟法第273 條之1 第1 項、第299 條第1
項前段，刑法第2 條第1 項前段、第255 條第1 項、修正前第41
條第1 項前段，刑法施行法第1 條之1 第1 項、第2 項前段，廢
止前罰金罰鍰提高標準條例第2 條前段，現行法規所定貨幣單位
折算新臺幣條例第2 條，中華民國96年罪犯減刑條例第2 條第1
項第3 款、第7 條，判決如主文。
本案經檢察官楊瀚濤到庭執行職務。
中    華    民    國   100    年    7     月    29    日
                  刑事第五庭  法  官  盧軍傑
上列正本證明與原本無異。
如不服本判決，應於判決送達後10日內敘明上訴理由，向本院提
出上訴狀 (應附繕本) ，上訴於臺灣高等法院。其未敘述上訴理
由者，應於上訴期間屆滿後20日內向本院補提理由書「切勿逕送
上級法院」。
                              書記官  周玉茹
中    華    民    國   100    年    8     月    1     日
附錄本案論罪科刑法條：
刑法第255條第1項
意圖欺騙他人，而就商品之原產國或品質，為虛偽之標記或其他
表示者，處1年以下有期徒刑、拘役或1千元以下罰金。